【裁判字號】    99,易緝,49
【裁判日期】    991020
【裁判案由】    贓物等
【裁判全文】
臺灣彰化地方法院刑事判決              99年度易緝字第49號
公  訴  人  臺灣彰化地方法院檢察署檢察官
被      告  乙○○
上列被告因竊盜案件，經檢察官提起公訴（99年度偵字第4996號
、第5576號），被告於準備程序進行中就被訴事實均為有罪之陳
述，本院合議庭裁定改由受命法官獨任以簡式審判程序審理，判
決如下：
    主    文
乙○○攜帶兇器竊盜，累犯，處有期徒刑柒月；又攜帶兇器竊盜
，累犯，處有期徒刑柒月；又攜帶兇器竊盜，累犯，處有期徒刑
柒月；又攜帶兇器竊盜，累犯，處有期徒刑柒月，扣案之一字型
螺絲起子、十字型螺絲起子及美工刀各壹支均沒收。主刑部分應
執行有期徒刑貳年。
    犯罪事實
一、乙○○前於民國96年間因竊盜等案件，經本院以96年度易字
    第344 號判決判處有期徒刑8 月、3 月、3 月、7 月、7 月
    ，應執行有期徒刑2 年確定（第1 案）；復於96年間因竊盜
    案件，經本院以96年度易字第617 號判決分別判處有期徒刑
    4 月、4 月、9 月、8 月，應執行有期徒刑1 年6 月確定（
    第2 案）；再於96年間因竊盜案件，經本院以96年度簡字第
    203 號判決判處有期徒刑4 月確定（第3 案），嗣上開3 案
    因符合中華民國九十六年罪犯減刑條例規定，經本院以96年
    度聲減字第2937號裁定減其宣告刑二分之一，並定其應執行
    刑為有期徒刑1 年11月確定，經送監執行，甫於97年12月20
    日縮短刑期執行完畢。詎仍不知悔改，分別基於意圖為自己
    不法所有之竊盜犯意，而為下列犯行：
（一）於98年7 月5 日凌晨2 時許，在彰化縣和美鎮○○路3 號
      旁之農地，持其所有且客觀上足以危害人之生命、身體、
      安全可供兇器使用之剪刀，剪斷丙○○所有供抽水機使用
      之電纜線10公尺，而以此方式竊取上開電纜線得逞，並於
      得手後並將之以新臺幣（下同）300 餘元之代價販售予真
      實姓名年籍不詳之資源回收業者。
（二）於98年11月28日凌晨2 時許，在彰化縣和美鎮○○路731
      號旁，持其所有且客觀上足以危害人之生命、身體、安全
      可供兇器使用之剪刀，剪斷丁○○所有供抽水機使用之電
      纜線40公尺，而以此方式竊取上開電纜線得逞，並於得手
      後並將之以1000元之代價販售予真實姓名年籍不詳之資源
      回收業者。
（三）於98年12月10日凌晨2 時許，在彰化縣和美鎮○○路3 號
      旁之農地，持其所有且客觀上足以危害人之生命、身體、
      安全可供兇器使用之剪刀，剪斷丙○○所有供抽水機使用
      之電纜線10公尺，而以此方式竊取上開電纜線得逞，並於
      得手後並將之以300 餘元之代價販售予真實姓名年籍不詳
      之資源回收業者。
（四）於99年5 月4 日上午7 時許，持其所有且客觀上足以危害
      人之生命、身體、安全可供兇器使用之一字型螺絲起子、
      十字形螺絲起子及美工刀各1 支，前往位於彰化縣和美鎮
      ○○路○ 段803 巷81號之廢棄工廠（所涉無故侵入他人建
      築物罪嫌部分，未據提出告訴），並以前開一字型螺絲起
      子、十字形螺絲起子及美工刀拆卸甲○○所有之鋁框窗戶
      、將供變電箱使用之電纜線拆卸、剪斷並剝除電纜線外皮
      之方式，竊取甲○○所有設於該廠房內之鋁框6.8 公斤及
      電纜線1 段，得手後，隨即將竊得之鋁框6.8 公斤交予柯
      惠閔，由柯惠閔於同日上午9 時30分許搬運至由不知情之
      林敏雄所經營位於彰化縣和美鎮○○路○ 段108 號之青龍
      資源回收場，並以238 元之代價販售予林敏雄（柯惠閔所
      犯之搬運贓物罪，業經本院判處拘役40日），至所竊得之
      上開電纜線則由乙○○以不詳之價格販售予真實姓名年籍
      不詳之人。嗣於99年5 月4 日上午9 時40分許，警方據報
      前往前開廢棄工廠盤查柯惠閔，而循線查知上情，並扣得
      乙○○所有且供犯罪事實欄一、（四）所示竊盜犯行所用
      之一字型螺絲起子、十字型螺絲起子及美工刀各1 支。
二、案經彰化縣警察局和美分局報告臺灣彰化地方法院檢察署檢
    察官偵查起訴。
    理    由
一、本件被告乙○○所涉為死刑、無期徒刑、最輕本刑為3 年以
    上有期徒刑或高等法院管轄第一審案件以外之罪，並於本院
    行準備程序時就被訴事實均為有罪之陳述，本院合議庭依刑
    事訴訟法第273 條之1 第1 項規定，裁定改由受命法官獨任
    行簡式審判程序，先予敘明。
二、訊據被告對於上開犯罪事實均坦承不諱，核與證人即被害人
    丙○○、丁○○、甲○○、證人林敏雄於警詢中及證人柯惠
    閔於警詢、偵訊中證述之情節大致相符，並有青龍資源回收
    場買入登記簿1 紙、查獲照片16張及贓物認領保管單1 份在
    卷可稽，此外復有一字型螺絲起子、十字型螺絲起子及美工
    刀各1 支扣案可資佐證，足認被告之自白與事實相符，其犯
    行均堪認定。
三、按刑法第321 條第1 項第3 款之攜帶兇器竊盜罪，係以行為
    人攜帶兇器竊盜為其加重條件，此所謂兇器，其種類並無限
    制，凡客觀上足對人之生命、身體、安全構成威脅，具有危
    險性之兇器均屬之，且祇須行竊時攜帶此種具有危險性之兇
    器為已足，並不以攜帶之初有行兇之意圖為必要（最高法院
    79年臺上字第5253號判例參照）。查被告於行竊時所攜帶之
    剪刀、一字型螺絲起子、十字型螺絲起子及美工刀，均屬金
    屬材質，客觀上自足以對人之生命、身體、安全構成威脅，
    而為兇器之一種。核被告所為，均係犯刑法第321 條第1 項
    第3 款之攜帶兇器竊盜罪。被告所犯上開4 罪，犯意各別，
    行為互殊，應予分論併罰。又被告有前揭刑案執行完畢之情
    形，此有臺灣高等法院被告前案紀錄表1 份在卷可按，被告
    受有期徒刑之執行完畢後，5 年內故意再犯本案法定本刑有
    期徒刑以上之各罪，均為累犯，均應依刑法第47條第1 項規
    定加重其刑。爰審酌被告素行不佳，猶未思改過遷善，不思
    循正途以獲取個人所需，竟圖以行竊手段，貪圖不勞而獲之
    非法利益，惟其犯後坦承犯行，尚有悔意，暨審酌其智識程
    度、生活狀況、被害人受害情節等一切情狀，分別量處如主
    文所示之刑，並定其應執行刑。扣案之一字型螺絲起子、十
    字型螺絲起子及美工刀各1 支，均為被告所有，且均為供其
    實施本件犯罪事實欄一、（四）竊盜犯行使用之物，業據其
    供承在卷，爰均依刑法第38條第1 項第2 款規定宣告沒收之
    。至被告於犯罪事實欄一、（一）（二）（三）竊盜犯行所
    用之剪刀，未經扣案，被告復自承業已丟棄、滅失，為免將
    來執行之困難，爰不另為沒收宣告之諭知，附此敘明。
據上論斷，應依刑事訴訟法第273 條之1 第1 項、第299 條第1
項前段，刑法第321 條第1 項第3 款、第47條第1 項、第38條第
1 項第2 款，第51條第5 款，判決如主文。
本案經檢察官戴連宏到庭執行職務。
中    華    民    國    99    年    10    月    20    日
                  刑事第二庭    法      官  江彥儀
以上正本證明與原本無異。
如不服本判決應於收受判決後10日內向本院提出上訴書狀，並應
敘述具體理由；其未敘述上訴理由者，應於上訴期間屆滿後20日
內向本院補提理由書（均須按他造當事人之人數附繕本）「切勿
逕送上級法院」。
告訴人或被害人對於判決如有不服具備理由請求檢察官上訴者，
其上訴期間之計算係以檢察官收受判決正本之日期為準。
中    華    民    國    99    年    10    月    20    日
                                書  記  官  黃明慧
附錄本案論罪科刑法條:
中華民國刑法第321條
（加重竊盜罪）
犯竊盜罪而有左列情形之一者，處 6 月以上、 5 年以下有期徒
刑：
一、於夜間侵入住宅或有人居住之建築物、船艦或隱匿其內而犯
    之者。
二、毀越門扇、牆垣或其他安全設備而犯之者。
三、攜帶兇器而犯之者。
四、結夥三人以上而犯之者。
五、乘火災、水災或其他災害之際而犯之者。
六、在車站或埠頭而犯之者。
前項之未遂犯罰之。

司法院資訊處製作；財團法人民間司法改革基金會備份。
